# 企业以分期付款方式购建的固定资产,后期现金流量

提问人：dxqz111 时间：2011-06-13 20:38:45
在网上看现金流量表的编制方法,有这样一段话---为购建固定资产而发生的借款利息资本化部分，以及融资租入固定资产所支付的租赁费，应在“筹资活动产生的现金流量——支付的其他与筹资活动有关的现金”项目中反映，不在本项目中反映。企业以分期付款方式购建的固定资产，其首次付款支付的现金在本项目中反映，以后各期支付的现金在“筹资活动产生的现金流量——支付的其他与筹资活动有关的现金”项目中反映。 为什么这样?是不是把后期的付款视同了融资性质,所以才列入筹资活动. 但是现在很多公司购买设备,通常都不会一次性付清款项,后期正常付款,也要这样填写吗?

回答人：chenyiwei
这里涉及一个主观判断问题，即分期支付的后面几期款项对于购买方而言是否具有融资性质。如果是正常的按进度付款，或者保留部分尾款作为质保金等，对购买方而言都不是购买方为获取融资而进行的安排，此时后面几期付款也可作为投资活动的现金流出列报。